【裁判字號】    97,易,3113
【裁判日期】    971124
【裁判案由】    竊盜
【裁判全文】
臺灣臺北地方法院刑事判決              97年度易字第3113號
公  訴  人  臺灣臺北地方法院檢察署檢察官
被      告  乙○○
                    （現另案於臺灣臺北監獄臺北分監執行中
上列被告因竊盜案件，經檢察官提起公訴（97年度偵字第19146
號），被告於準備程序中就被訴事實為有罪之陳述，由本院裁定
以簡式審判程序審理，判決如下：
    主  文
乙○○攜帶兇器毀壞鐵門竊盜，累犯，處有期徒刑拾月，未扣案
之六角扳手壹支沒收之；又攜帶兇器毀壞鐵門竊盜，累犯，處有
期徒刑拾月，未扣案之大起子壹支沒收之；又攜帶兇器毀壞鐵門
竊盜，累犯，處有期徒刑拾月，未扣案之六角扳手壹支沒收之。
應執行有期徒刑貳年肆月，未扣案之六角扳手、大起子各壹支均
沒收之，並應於刑之執行前，令入勞動場所強制工作年。
    犯  罪  事  實
一、乙○○前於民國85年間因竊盜案件，經臺灣板橋地方法院（
    下稱板橋地院）判處有期徒刑4 月確定；又於86年間因竊盜
    、槍砲、偽造文書、麻藥案件，分別經板橋地院判處有期徒
    刑1年6月、3月、5月、8月確定，上開5罪嗣經板橋地院定應
    執行有期徒刑3 年確定；乙○○又於86年間因麻藥案件，經
    板橋地院判處有期徒刑3 月，上訴後，為同院合議庭駁回上
    訴確定，並與上開應執行刑接續執行，嗣於88年6 月21日因
    縮短刑期假釋出獄，假釋期間並付保護管束。惟乙○○於89
    年間又因竊盜案件，經板橋地院判處有期徒刑10月，上訴後
    ，為臺灣高等法院駁回上訴確定；復於95年間因偽造文書案
    件，經板橋地院判處有期徒刑5 月確定，上開兩罪經與前開
    假釋撤銷後之殘刑1年2月30日併付執行，於95年3月7日發監
    ，嗣於96年間因逢中華民國九十六年罪犯減刑條例施行，乙○○前開所犯各罪均經減刑，並就首揭5罪部分及後2罪，各
    裁定應執行有期徒刑1年6月、6 月確定，而於96年12月12日
    易科罰金執行完畢出獄。詎仍不知悔改，因無正當工作收入
    且有犯罪之習慣，基於意圖為自己不法之所有，而分別為以
    下之竊盜犯行：
  (一)於97年5月2日9 時許至同日14時45分許間之某時許，持客觀
    上足以對人之生命、身體安全構成威脅而具有危險性之六角
    扳手（未扣案）破壞臺北市○○區○○路5 段150巷431弄23
    號3 樓甲○○住處鐵門門鎖（門鎖構成門之一部分）後侵入
    該住處（侵入住宅、毀損部分均未據告訴），竊得現金新台
    幣（下同）1萬餘元、鑽戒1只、金幣2個、金手環2只、金項
    鍊3條、金戒指15個、滿月金飾15個及6家銀行存摺、提款卡
    等財物後離去。
  (二)於97年5月7日11時許（起訴書誤載為下午6 時許），持客觀
    上足以對人之生命、身體安全構成威脅而具有危險性之大起
    子（未扣案）破壞臺北市○○區○○街350巷2號4 樓丁○○
    住處鐵門門鎖（門鎖構成門之一部分）後侵入該住處（侵入
    住宅、毀損部分均未據告訴），竊得現金美金400元、日幣3
    萬元、白金項鍊1條、紅寶石戒指1個、玉鐲1個、金條2條（
    1條5兩）、黃金項鍊2條（1條1兩）、熊貓金幣5個、黃金手
    鍊4條（共2兩）、小金飾20件（約1兩）等財物後離去。
  (三)於97年5 月13日12時30分許至同日13時30分許間之某時許，
    持上開六角扳手破壞臺北市○○區○○街212巷51號2樓丙○○住處鐵門門鎖（門鎖構成門之一部分）後侵入該住處（侵
    入住宅、毀損部分均未據告訴），竊得現金1,500元、手鍊1
    條、鑽戒2顆、項鍊2條、手環3只、戒指10只及存摺3本、提
    款卡2張、印章2顆、護照1 本等財物後離去。
  (四)嗣經上開被害人報案後，警方依據在甲○○、丙○○住處所
    採獲之指紋加以比對，發現與乙○○之案檔指紋相同，以及
    依據丁○○住處現場之監視錄影畫面，而循線查獲上情。
二、案經甲○○、丁○○、丙○○訴由臺北市政府警察局信義分
    局報請臺灣臺北地方法院檢察署檢察官偵查起訴。
    理  由
一、上開犯罪事實，業據被告乙○○於本院審理中坦白承認，核
    與告訴人甲○○、丁○○、丙○○於警詢時指訴之情節相合
    ，並有內政部警政署刑事警察局97年5月20日刑紋字第09700
    71748號鑑驗書、97年5月26日刑紋字第0970076308號鑑驗書
    、甲○○、丙○○竊盜案之臺北市政府警察局信義分局刑案
    現場勘察報告（均含現場圖、現場照片等資料）、丁○○住
    宅現場監視錄影光碟畫面翻拍照片在卷可稽，堪認被告之自
    白與事實相符。本件事證明確，被告之加重竊盜犯行，可以
    認定。
二、經查，被告行竊時所使用之六角扳手、大起子固均未扣案，
    惟該六角扳手長約8 公分（經被告當庭比劃測量），且均為
    鐵製材質；大起子長1尺2寸，整支均為鐵製材質等情，業據
    被告供述明確，且依被害人指訴及現場照片所示，上開各被
    害人住處鐵門門鎖確實均遭人破壞，若非使用器械破壞，應
    無從毀壞鐵門門鎖，是被告所供述其係使用六角扳手、大起
    子等物破壞鐵門門鎖一節，應堪採信，而該六角扳手、大起
    子既屬鐵製材質，又能持之破壞鐵門門鎖，足見其質地堅硬
    ，客觀上應足以對於人之身體、生命安全構成威脅而具有危
    險性，故上開未扣案之六角扳手、大起子自屬兇器無訛。故
    核被告所為，分別係犯刑法第321條第1項第2款、第3款之攜
    帶兇器毀壞鐵門竊盜罪。又被告有如犯罪事實欄所載之前案
    紀錄，此有臺灣高等法院被告前案紀錄表在卷可按，被告於
    受有期徒刑之執行完畢後，5 年以內故意再犯有期徒刑以上
    之上開各罪，均為累犯，應分別依刑法第47條第1 項規定加
    重其刑。爰審酌被告前有竊盜、麻藥、詐欺、侵占、贓物、
    妨害公務、偽造文書、毒品等前案紀錄，素行不佳；且其正
    值壯年，竟不思以正途賺取財物，竟因缺錢吸毒，而侵害他
    人之財產權，動機不佳，迄亦未能賠償被害人之損失；惟被
    告犯後尚能坦承犯行，態度良好，以及其入監執行前無業，
    學歷為國中畢業等一切情狀，分別量處如主文所示之刑，以
    示警惕。
三、再按「十八歲以上之竊盜犯、贓物犯，有犯罪之習慣者，得
    於刑之執行前，令入勞動場所強制工作。」竊盜犯贓物犯保
    安處分條例第3 條第1 項定有明文。而保安處分係針對受處
    分人將來之危險性所為之處置，以達教化、治療之目的，為
    刑罰之補充制度。我國現行刑法採刑罰與保安處分雙軌制，
    係在維持行為責任之刑罰原則下，為協助行為人再社會化之
    功能，以及改善行為人潛在之危險性格，期能達成根治犯罪
    原因、預防犯罪之特別目的。是保安處分中之強制工作，旨
    在對嚴重職業性犯罪及欠缺正確工作觀念或無正常工作因而
    犯罪者，強制其從事勞動，學習一技之長及正確之謀生觀念
    ，使其日後重返社會，能適應社會生活。竊盜犯贓物犯保安
    處分條例第3 條第1 項規定，即係本於保安處分應受比例原
    則之規範，使保安處分之宣告，與行為人所為行為之嚴重性
    、行為人所表現之危險性及對於行為人未來行為之期待性相
    當之意旨而制定，而由法院視行為人之危險性格，決定應否
    令入勞動處所強制工作，以達預防之目的。查本案被告前已
    多次因竊盜案件為法院判刑確定並送執行，而目前除本案多
    次竊盜犯行外，另犯多起竊盜案件現由他法院審理中，其中
    自97年2月間至同年5 月間，連同本案3件竊盜犯行，被告即
    犯下10件竊盜犯行（其餘7 件業由臺灣士林地方法院判處罪
    刑，目前為臺灣高等法院審理中），有前揭臺灣高等法院被
    告前案紀錄表可考，其犯案頻密，顯具有常習性，危害社會
    治安甚鉅，亦徵其個人嚴重欠缺尊重他人財產權益及正確謀
    生等觀念，有犯罪之習慣，殊有強制從事勞動，以養成正確
    之工作習慣及觀念，俾其適應社會生活，而達教化、治療等
    目的之必要，爰依竊盜犯贓物犯保安處分條例第3條第1項、
    第4 條及第5條第1項前段等規定，諭知於刑之執行前，令被
    告入勞動場所強制工作3 年，以收矯治之效。又被告為本案
    竊盜犯行所用之大起子、六角扳手均為被告所有等情，業據
    被告供承明確，雖未扣案，仍有沒收之必要，爰依刑法第38
    條第1項第2款諭知沒收之。
四、據上論結，應依刑事訴訟法第273條之1 第1項、第299條第1
    項前段，刑法第321條第1項第2款、第3款、第47條第1 項、
    第51條第5 款、第38條第1項第2款，竊盜犯贓物犯保安處分
    條例第3條第1項、第4 條、第5條第1項前段，判決如主文。
本案經檢察官盧姿如到庭執行職務。
中    華    民    國    97    年    11    月    24    日
                  刑事第四庭  法  官    李明益
以上正本證明與原本無異。
如不服本判決，應於判決送達後10日內（應抄附繕本）向本院提
出上訴狀（上訴書狀應敘述具體理由。上訴書狀未敘述上訴理由
者，應於上訴期間屆滿後二十日內補提理由書於原審法院。）。
告訴人或被害人如對於本判決不服者，應具備理由請求檢察官上
訴，其上訴期間之計算係以檢察官收受判決正本之日期為準。
                              書記官    劉穗筠
中    華    民    國    97    年    11    月    24    日
中華民國刑法第321條
（加重竊盜罪）
犯竊盜罪而有左列情形之一者，處六月以上、五年以下有期徒刑
：
一、於夜間侵入住宅或有人居住之建築物、船艦或隱匿其內而犯
    之者。
二、毀越門扇、牆垣或其他安全設備而犯之者。
三、攜帶兇器而犯之者。
四、結夥三人以上而犯之者。
五、乘火災、水災或其他災害之際而犯之者。
六、在車站或埠頭而犯之者。
前項之未遂犯罰之。


司法院資訊處製作；財團法人民間司法改革基金會備份。
